臺灣桃園地方法院小額民事判決
110年度壢簡字第1640號
原      告  王贊榮  
被      告  韓莉雯  

上列當事人間請求損害賠償事件，原告提起刑事附帶民事訴訟，
經本院刑事庭於民國110年7月2日以110年度附民緝字第15號裁定
移送前來，本院於民國111年1月19日言詞辯論終結，判決如下：
　　主    文
一、被告應給付原告新臺幣（下同）38,786元，及自民國109年3
    月14日起至清償日止，按週年利率5％計算之利息。
二、原告其餘之訴駁回。
三、訴訟費用1,000元，由被告負擔947元，餘由原告負擔。
四、本判決原告勝訴部分得假執行。
　　理  由  要  領
壹、程序部分
一、按民事訴訟法第436條之8第1項規定：「關於請求給付金錢
    或其他代替物或有價證券之訴訟，其標的金額或價額在新台
    幣十萬元以下者，適用本章所定之小額程序。」同法第436 
    條之18規定：「判決書得僅記載主文，就當事人有爭執事項
    ，於必要時得加記理由要領。」
二、本件原告起訴聲明為：「被告應給付原告112,936元，及自
    起訴狀繕本送達被告翌日起至清償日止，按週年利率5％計算
    之利息。」嗣原告於本院審理中就聲明事項縮減為：「被告
    應給付原告40,936元及自起訴狀繕本送達被告翌日起至清償
    日止，按週年利率5％計算之利息。」（見本院卷第23頁反面
    第4、5行）原告縮減訴之聲明後，訴訟標的金額在10萬元以
    下，實質上已屬適用小額訴訟程序案件，僅不及變更案號而
    已，故關於訴訟程序、上訴費用計算、上訴之規定，均應適
    用小額訴訟程序，先予敘明。
貳、實體部分
一、原告主張
（一）被告前向原告承租門牌號碼桃園市○○區○○街00號4樓
　　　房屋（下稱系爭房屋），租賃期間自107年5月10日起至10
　　　8年5月10日止，每月租金12,000元，兩造並約定水電費應
　　　由被告負擔（下稱系爭租約）。詎被告未依約繳納租金、
      水電費，共積欠原告租金84,000元、水費1,852元、電費3
      ,934元。兩造前於108年間就其中租金72,000元部分調解
      成立，是租金部分尚餘12,000元未給付，原告屢經催討，
      被告拒不償還。
（二）又系爭房屋點交予被告使用之時，所有設備均完好。嗣被
      告於108年2月間遷離後，經原告前往系爭房屋查看，始發
      覺系爭房屋之理容鏡遭破壞，價值4,000元、掛畫等物品
      遺失價值2,000元，致原告受有損害。且系爭房屋之冷氣
      遭被告拆除，牆壁有多處塗鴉痕跡，亦出現跳蚤，原告因
      而支出冷氣施工費5,000元、牆壁油漆費用10,000元、廢
      棄物清理費用2,000元、醫藥費150元。爰依租賃契約及侵
      權行為之法律關係提起本件訴訟等語。並聲明：被告應給
      付原告40,936元，及自起訴狀繕本送達翌日起至清償日止
      ，按週年利率5％計算之利息。
二、被告經合法通知，未於本院言詞辯論期日到場，亦未提出書
    狀為任何陳述。 
三、是依上揭規定，以下僅就原告請求掛畫等物品遺失及醫療費
    有無理由？記載理由要領：
（一）掛畫等物品遺失
　　⒈按民事訴訟法第277條本文規定：「當事人主張有利於己之
      事實者，就其事實有舉證之責任。」民事訴訟如係由原告
      主張權利者，應先由原告負舉證之責，若原告先不能舉證
      ，以證實自己主張之事實為真實，則被告就其抗辯事實即
      令不能舉證，或其所舉證據尚有疵累，亦應駁回原告之請
      求（最高法院100年度台上字第415號判決意旨參照）。
　　⒉原告固主張系爭房屋內之掛畫等物品遺失，致原告受有損
      害而請求被告賠償2,000元等語。原告固曾提出出租前之
      照片為證，可見系爭房屋大門右側牆面有掛畫（見臺灣桃
      園地方檢察署108年度他字第4055號偵查卷宗第24頁反面
      ）。然原告並未提出被告返還系爭房屋後該處之照片供本
      院比對，是難認系爭房屋內之掛畫等物品確有遺失之情形
      。是原告就此部分請求被告賠償2,000元，應屬無據。
（二）醫藥費
　　　原告固主張其清理系爭房屋時遭系爭房屋內之跳蚤咬傷而
      支出醫藥費150元云云，並提出門診收據為證（見桃檢卷
      第29頁反面）。然原告並未提出證據證明系爭房屋內有跳
      蚤，亦難僅憑上開門診收據而認定原告確實係因清理系爭
      房屋時遭跳蚤叮咬而前往就醫，是原告此部分之請求，自
      屬無據。
（三）綜上所述，原告得請求被告給付之損害賠償金額即為38,7
      86元【計算式：40,936－2,000－150＝38,786】，原告請求
      在此範圍內，為有理由。逾此部分之請求，則屬無據。
四、綜上所述，原告依租賃契約及侵權行為之法律關係，請求被
    告給付38,786元，及自109年3月14日（見審附民卷第7頁）
    起至清償日止，按週年利率5％計算之利息，為有理由，應予
    准許。逾此部分之請求則屬無據，應予駁回。
五、本件原告勝訴部分係依民事訴訟法第436條之8適用小額訴訟
    程序所為之判決，應就被告敗訴部分，依同法第436條之20
    規定，依職權宣告假執行。
六、訴訟費用負擔之依據：民事訴訟法第79條。並依職權確定訴
    訟費用額如主文第3項所示。
中　　華　　民　　國　　111 　年　　2 　　月　　17　　日
                  中壢簡易庭      法  官  周仕弘
以上為正本係照原本作成。
如不服本判決，應於送達後20日內，向本院提出上訴狀並表明上
訴理由，如於本判決宣示後送達前提起上訴者，應於判決送達後
20日內補提上訴理由書（須附繕本）。
如委任律師提起上訴者，應一併繳納上訴審裁判費。
中　　華　　民　　國　　111 　年　　2 　　月　　17　　日
                                  書記官  巫嘉芸
附錄：
一、民事訴訟法第436條之24第2項：
    對於小額程序之第一審裁判上訴或抗告，非以其違背法令為
    理由，不得為之。
二、民事訴訟法第436條之25：
    上訴狀內應記載上訴理由，表明下列各款事項：
    （一）原判決所違背之法令及其具體內容。
    （二）依訴訟資料可認為原判決有違背法令之具體事實。